【裁判字號】    92,簡上,328
【裁判日期】    920930
【裁判案由】    妨害名譽
【裁判全文】
臺灣高雄地方法院刑事判決                        九十二年度簡上字第三二八號
    上  訴  人  臺灣高雄地方法院檢察署檢察官
    被      告  丙○○○
右上訴人因被告妨害名譽案件，不服臺灣高雄地方法院高雄簡易庭九十一年度雄簡字
第一一六三號中華民國九十二年四月二十四日第一審判決（聲請簡易判決處刑案號：
臺灣高雄地方法院檢察署九十一年度偵字第一三七四六號），提起上訴，本院判決如
左：
    主  文
上訴駁回。
    事  實
一、丙○○○與乙○○係鄰居，因乙○○擔任鄰長，負責執行宣導登革熱之社區環境
    清潔，而得罪於自家門前堆放雜物之丙○○○，詎丙○○○竟基於誹謗之概括犯
    意，意圖散佈於眾，在高雄市○○區○○街一五二巷道等公共得出入之場所，先
    於八十九年九月間起傳述乙○○全家有竊盜行為，又於九十年十月至十二月間傳
    述乙○○撬開其家門欲偷竊，並誣指乙○○欲侵占其房屋及財產，復於同年十二
    月十八日公然指摘乙○○對其進行性騷擾等不實言論，客觀上均足以毀損乙○○
    名譽之事。丙○○○復另行起意，自八十九年九月間超起基於公然侮辱之概括犯
    意，多次以三字經「幹你娘」、「是豬」、「是賊」等語，對乙○○加以侮辱。
    而上開誹謗及侮辱言論因行為乖張，並為高雄市○○區○○街一五二巷內之住戶
    廖淑容、蔡玉琴所見，加以勸阻，亦未停止。嗣因乙○○不堪長期受其騷擾，而
    於九十年十二月二十四日具狀向台灣高雄地方法院檢察署檢察官提出告訴，始查
    悉上情。
二、案經乙○○訴由台灣高雄地方法院檢察署檢察官偵查起訴。
    理  由
一、訊據被告丙○○○坦承有辱罵告訴人乙○○之行為；核與告訴人乙○○指述：因
    伊擔任鄰長，負責執行宣導登革熱之社區環境而得罪被告，被告自八十九年九月
    起即傳述伊之全家有竊盜行為，又於九十年十月至十二月間傳述伊對被告有偷竊
    行為，並誣指伊欲侵占其房屋及財產，復於同年十二月十八日公然指摘伊對被告
    進行性騷擾之不實言論等語；證人即告訴人之女潘林玉證述：伊於九十年十二月
    十三日十一時許，在家中聽到被告罵告訴人「是賊」、「是豬」，指摘告訴人撬
    開被告家門鎖，欲進入偷竊，並要侵占告訴人之房屋及財產，並於同月十四日晚
    上不停的罵告訴人全家「是賊」、「幹你娘」等語（偵查卷第九頁反面）；證人
    即被告之鄰居蔡玉琴證述：伊有聽到被告罵告訴人，說告訴人全家有偷東西，被
    告一直講，講了很多次等語（偵查卷第九頁）；證人即被告之鄰居蔡玉琴證述：
    在八十九年、九十年間有聽到被告誹謗告訴人，說告訴人偷東西，並說告訴人對
    被告性騷擾，告訴人想盡辦法想偷被告東西等語（偵查卷第九頁），大致相符。
    此外，復有被告涉及公然侮辱、誹謗言論之錄音譯文附卷可稽。是以，本件事證
    明確，被告犯行堪以認定，應依法論科。告訴人另主張被告迄今仍散播告訴人有
    偷竊、撬門等不實言論乙節，惟告訴人並未提出證據供本院審酌，尚難遽以認定
    ，附此敘明。
二、核被告所為係犯刑法三百零九條第一項公然侮辱罪，及同法三百十條第一項之誹
    謗罪。被告先後多次犯行，均時間緊接，所犯係構成要件相同之罪，顯係基於概
    括之犯意反覆為之，均應依刑法第五十六條之連續犯規定論處，並均加重其刑。
    又被告所犯上開二罪間，犯意各別，行為互殊，應分論併罰。
三、被告犯罪事證既明，原審引依刑法第五十六條（原判決漏引）、第三百零九條第
    一項、第三百十條第一項、第四十一條第一項前段（原判決漏引前段）、第五十
    一條第六款、第七十四條第一款（原判決誤載為第一項）、第九十三條第一項，
    罰金罰鍰提高標準條例第二條之規定，並審酌被告僅因告訴人因宣導防治登革熱
    ，而勸導其清除堆放於屋前之雜物，即出言侮辱，及捏造事實毀謗告訴人，告訴
    人所受之傷害非輕，惟被告犯罪後坦承犯行等一切情狀，就公然侮辱罪部分量處
    拘役三十日，毀謗罪部分，量處拘役三十日，均諭知易科罰金之折算標準，並定
    應執行刑拘役五十日，並考量被告未曾受有期徒刑以上刑之宣告，及為使鄰居和
    平相處，因認所宣告之刑以暫不執行為適當，爰併予宣告緩刑二年，又為追蹤、
    輔導被告之素行，併宣告緩刑期內付保護管束。經核認事用法均無違誤，量刑亦
    稱妥適，檢察官以原判決判處拘役，並予以緩刑，有損公平正義，實屬不公為由
    ，提起上訴，並無理由，應予駁回。
據上論斷，應依刑事訴訟法第四百五十五條之一第三項、第三百六十八條，判決如主
文。
本案經檢察官甲○○到庭執行職務。
中      華      民      國    九十二    年      九      月    三十      日
                                  臺灣高雄地方法院刑事第五庭
                          審判長法  官  吳  永  宋
                                            法  官  林  家  賢
                                            法  官  洪  能  超
右正本證明與原本無異。
不得上訴。
                                            書記官  吳  金  霞
中      華      民      國    九十二    年      九      月    三十      日
附錄法條：
刑法第三百零九條
公然侮辱人者，處拘役或三百元以下罰金。
以強暴犯前項之罪者，處一年以下有期徒刑、拘役或五百元以下罰金。
刑法第三百一十條
意圖散布於眾，而指摘或傳述足以毀損他人名譽之事者，為誹謗罪，處一年以下有期
徒刑、拘役或五百元以下罰金。
散布文字、圖畫犯前項之罪者，處二年以下有期徒刑、拘役或一千元以下罰金。
對於所誹謗之事，能證明其為真實者，不罰。但涉於私德而與公共利益無關者，不在
此限。


司法院資訊處製作；財團法人民間司法改革基金會備份。
